【裁判字號】    89,易,3814
【裁判日期】    891227
【裁判案由】    傷害等
【裁判全文】
臺灣高雄地方法院刑事判決                        八十九年度易字第三八一四號
    公  訴  人  臺灣高雄地方法院檢察署檢察官
    被      告  甲○○
右列被告因傷害案件，經檢察官提起公訴（八十九年度偵字第一二六六號），本院判
決如左︰
    主  文
甲○○傷害人之身體，處拘役參拾日，如易科罰金，以佰元折算壹日。
    事  實
一、甲○○於民國八十八年八月二十八日晚上九時許，在高雄市○鎮區○○街五巷三
    十二號一樓乙○○住處前，因乙○○不滿其之子謝昆霖將機車停放在其住處門前
    ，妨害其進出，乃與甲○○理論而發生爭執，詎雙方均基於傷害之犯意，由乙○
    ○以手、腳毆打甲○○頭部、胸部及腿部，致甲○○受有前頭頂部挫裂傷（二‧
    五公分×○‧五×一‧０公分）、胸部挫傷、右膝蓋挫傷瘀血合併臏骨骨折等傷
    害（乙○○傷害部分業經本院八十九年易字第六六六號判處有期徒刑五月確定）
    ，甲○○亦出手毆打乙○○，致乙○○受有左右面頰浮腫（各為五×五公分）、
  左上肢瘀血（二五×八公分）、右上肢瘀血（十六×十公分及十五×五公分）等
    傷害及眼鏡之損壞。
二、案經乙○○訴請臺灣高雄地方法院檢察署檢察官偵查起訴。
    理  由
一、訊據被告甲○○固坦承於右揭時地，因其子謝昆霖之機車停放問題而與乙○○發
    生爭執等語，惟矢口否認有傷害、毀損犯行，辯稱：伊沒有打告訴人，是告訴人
    動手打伊，致伊受傷，伊確實無還手毆打告訴人，亦無毀損其眼鏡云云。經查：
    右揭事實，業據告訴人乙○○分別於偵訊及本院審理中指訴綦詳，並經證人即告
    訴人之母親丙○○○到庭證述屬實（參本院卷第十七頁），又告訴人確實受有前
    開傷害及眼鏡受損壞，則有驗傷診斷書一紙及相片十四紙附卷可稽，且前開驗傷
    診斷書所載之傷害，與告訴人指述及證人丙○○○證述告訴人遭被告毆打之情節
    相符，參以被告於檢察官偵查中亦自承：「乙○○出手打我，我有還手，打到他
    何處我不知道」（參八十八年度偵字第二二九五四號偵查卷第十頁背面）等情，
    告訴人之指訴堪認與事實相符。至證人即被告之女謝宇慧雖於本院中證稱：「我
    當時在四樓看電視，我哥謝昆霖與乙○○發生爭執，我媽甲○○聽到要趕下去勸
    架，結果我媽一到樓下就被乙○○打，我聽到我媽的叫聲，趕下去時就看到乙○
    ○把我媽打倒在地，．．．，我媽根本沒有出手打乙○○等語（本院卷第十八頁
    ），然依其證詞，證人謝宇慧下樓至現場時，雙方已有爭執且有人出手毆打對方
    ，證人並無全程在場，是其證言並不足以證明被告未出手毆打告訴人，且證人係
    被告之女，其證詞難免附合被告而有偏頗及迴護之虞，尚難遽以為被告有利之認
    定。綜上所述，被告右揭傷害犯行，事證明確，所辯無非避重就輕之詞，不足採
    信，其犯行洵堪認定。
二、核被告所為，係犯刑法第二百七十七條第一項之傷害罪及第三百五十四條之毀損
    器物罪。被告所犯上開二罪間，有方法結果之牽連關係，為牽連犯，應從傷害之
    重罪論處。爰審酌被告僅因停車糾紛而與告訴人發生互毆，犯後未與告訴人達成
    民事和解，告訴人所受傷害情節、告訴人與被告係鄰居，及被告本身亦受有傷害
    ，且較告訴人傷勢為重等一切情狀，量處如主文所示之刑，並諭知易科罰金之折
    算標準。
據上論斷，應依刑事訴訟法第二百九十九條第一項前段，刑法第二百七十七條第一項
、第三百五十四條、第五十五條、第四十一條，罰金罰鍰提高標準條例第一條前段、
第二條，判決如主文。
中      華      民      國    八十九    年     十二     月    二十七    日
                                    臺灣高雄地方法院刑事第二庭
                                        法  官  施  柏  宏
右正本證明與原本無異。
如不服本判決，應於送達後十日內，向本院提出上訴狀。
                                        書記官  邱  秋  珍
中      華      民      國    八十九    年     十二     月    三十      日
附錄本判決論罪之法條全文
刑法第二百七十七條條第一項
  傷害人之身體或健康者，處三年以下有期徒刑、拘役或一千元以罰金。
刑法第三百五十四條
毀棄、損壞前二條以外之他人之物或致令不堪用，足以生損害於公眾或他人者，處二
年以下有期徒刑、拘役或五百元以下罰金。


司法院資訊處製作；財團法人民間司法改革基金會備份。
